臺灣士林地方法院刑事判決　　　　　　　　94年度易字第32號
公　訴　人　臺灣士林地方法院檢察署檢察官
被　　　告　甲○○
上列被告因違反毒品危害防制條例案件，經檢察官提起公訴（93
年度毒偵字第1149號、第1362號）及移送併辦（94年度毒偵字第
515 號），經訊問被告後，被告為認罪之答辯，本院合議庭裁定
認宜由受命法官獨任以簡式審判程序審理並判決如下：
    主  文
甲○○連續施用第二級毒品，處有期徒刑伍月，如易科罰金以參
佰元折算壹日。扣案如附表編號三所示之物品沒收。
    事  實
一、甲○○前於民國89年間因犯施用毒品案件，經本院89年度毒
    聲第208 號裁定觀察、勒戒後，認有繼續施用毒品傾向，復
    經本院以89年度毒聲字第492 號裁定令入戒治處所施以強制
    戒治，嗣戒治成效評定為合格，經本院以89年度毒聲字第15
    74號裁定停止戒治，所餘戒治期間交付保護管束，惟其於保
    護管束期間違反保護管束應遵守事項情節重大，復經本院以
    89年度毒聲字第2169號裁定撤銷停止戒治，令入戒治處所施
    以強制戒治，於91年11月17日戒治期滿釋放，由臺灣士林地
    方法院檢察署檢察官以92年度戒毒偵字第2 號為不起訴處分
    。詎仍不知悔改，復基於施用第二級毒品之概括犯意，於附
    表各編號所示之犯罪時、地，以注射針筒注射皮下之方式，
    連續施用安非他命3 次，嗣於附表所示之時、地為警查獲，
    並扣得如附表編號三所示甲○○施用安非他命所用之物，始
    查悉上情。
二、案經臺北縣政府警察局汐止分局報請臺灣士林地方法院檢察
    署檢察官偵查起訴及移送併案審理。
    理  由
一、上揭犯罪事實，業據被告甲○○於本院審理時坦承不諱（本
    院卷第39至42頁審判筆錄參照），又被告為警3 次查獲時所
    採尿液，經送臺灣檢驗科技股份有限公司以氣相層析質譜儀
    檢驗法鑑驗結果，均呈安非他命類陽性反應，有該公司93年
    6 月23日及93年8 月11日及94年1 月26日出具之濫用藥物尿
    液檢驗報告書各乙紙在卷可憑（毒偵卷第983 號第30頁、毒
    偵卷第1362號第19頁、毒偵卷第515 號第14頁參照），並有
    扣案被告用以施用安非他命所用之如附表編號三所示之物可
    佐，是被告自白連續施用第二級毒品，應認與事實相符，而
    可採信，前開事實應可認定。又被告前因施用毒品案件，經
    裁定送觀察、勒戒後，認有繼續施用毒品傾向，經法院裁定
    令入戒治處所施以強制戒治，復經裁定停止戒治，所餘戒治
    期間交付保護管束，惟其於保護管束期間違反保護管束應遵
    守事項情節重大，又經法院裁定撤銷停止戒治，於91年11月
    17日執行殘戒期滿釋放，由臺灣士林地方法院檢察署檢察官
    以92年度戒毒偵字第2 號為不起訴處分，有臺灣高等法院被
    告全國前案紀錄表在卷可稽，顯見被告係於觀察、勒戒及強
    制戒治執行完畢釋放後5 年內再犯施用毒品罪亦甚明確。本
    件事證明確，被告犯行堪以認定。
二、是核被告甲○○所為係犯毒品危害防制條例第10條第2 項之
    施用第二級毒品罪。被告施用毒品前持有第二級毒品安非他
    命之低度行為，應為施用毒品之高度行為所吸收，不另論罪
    。其先後多次施用第二級毒品之犯行，時間緊接，手段相同
    ，所犯構成要件相同之罪名，顯係基於概括犯意所為，應為
    連續犯，依刑法第56條之規定論以連續施用第二級毒品一罪
    ，並加重其刑。公訴意旨雖僅就被告如附表編號一、二所示
    施用安非他命犯行為起訴，而未就被告如附表編號三部分犯
    行於起訴書敘及，惟此未敘及部分與前開經起訴且論罪科刑
    部分有連續犯裁判上一罪關係，本院自得併予審究。爰審酌
    施用毒品雖屬個人自殘行為，然考量被告經觀察、勒戒及強
    制戒治後仍再次施用第二級毒品安非他命，顯缺乏法治觀念
    ，且自制能力甚差，易受外界影響，惟其犯罪後坦承犯行，
    態度良好，及其犯罪之手段、犯罪時所受之刺激、品性、生
    活狀況、智識程度等一切情狀，量處如主文所示之刑，並諭
    知易科罰金之折算標準，以示懲儆。至扣案如附表編號3 所
    示物品，係被告所有用以供注射及勺舀第二級毒品犯罪所用
    之物，應依刑法第38條第1 項第2 款宣告沒收。至本件查獲
    時同時扣案之第一級毒品海洛因，因與被告本件施用第二級
    毒品犯行無涉，爰不另為沒收銷燬之諭知，併此敘明。
三、據上論斷，應依刑事訴訟法第273條之1 第1 項、第299條第
    1 前段，毒品危害防制條例第10條第2 項，刑法第11條前段
    、第56條、第38條第1 項第2 款、第41條第1 項前段，罰金
    罰鍰提高標準條例第2條，判決如主文。
本案經檢察官盧美如到庭執行職務。
中　　華　　民　　國　　94　　年　　4 　　月　　29　　日
                  刑事第七庭法  官  王沛雷
以上正本證明與原本無異。
如不服本判決，應於判決送達後10日內，向本院提出上訴狀。
                            書記官  詹志鵬
中　　華　　民　　國　　94　　年　　5 　　月　　2 　　日
附錄本判決論罪科刑依據之法條：
毒品危害防制條例第10條：
  施用第一級毒品者，處六月以上五年以下有期徒刑。
  施用第二級毒品者，處三年以下有期徒刑。
┌──┬──────┬────────┬────────────┬────────┐
│編號│犯罪時間    │犯罪地點        │查獲經過                │扣案物品        │
├──┼──────┼────────┼────────────┼────────┤
│1   │93年6月19日 │臺北縣汐止市忠孝│甲○○為臺北縣政府警察局│無              │
│    │            │東路339巷4號2樓 │汐止分局列管之毒品調驗人│                │
│    │            │                │口，經該分局派員於93年6 │                │
│    │            │                │月20日16時依法送達調驗通│                │
│    │            │                │知書1 件，通知甲○○前往│                │
│    │            │                │接受尿液檢體採集，經高李│                │
│    │            │                │煌同意尿液檢體採集並經送│                │
│    │            │                │驗，結果呈安非他命陽性反│                │
│    │            │                │應後，始悉上情。        │                │
├──┼──────┼────────┼────────────┼────────┤
│2   │93年8月4日  │同上            │甲○○為臺北縣政府警察局│無              │
│    │            │                │汐止分局列管之毒品調驗人│                │
│    │            │                │口，經該分局派員於93年8 │                │
│    │            │                │月5 日20時依法送達調驗通│                │
│    │            │                │知書1 件，通知甲○○前往│                │
│    │            │                │接受尿液檢體採集，經高李│                │
│    │            │                │煌同意尿液檢體採集並經送│                │
│    │            │                │驗，結果安非他命陽性反應│                │
│    │            │                │後，始悉上情。          │                │
├──┼──────┼────────┼────────────┼────────┤
│3   │93年12月12日│同上            │於93年12月13日12時許，於│注射針筒貳支、分│
│    │12時        │                │臺北縣汐止市○○○路346 │裝匙壹支。      │
│    │            │                │號前，因持有毒品行跡可疑│                │
│    │            │                │，經臺北縣政府警察局汐止│                │
│    │            │                │分局員警發覺盤檢，當場查│                │
│    │            │                │獲甲○○持有施用安非他命│                │
│    │            │                │所用之注射針筒分裝匙，始│                │
│    │            │                │悉上情。                │                │
└──┴──────┴────────┴────────────┴────────┘
